【裁判字號】    97,消債更,69
【裁判日期】    970825
【裁判案由】    聲請更生程序
【裁判全文】
臺灣高雄地方法院民事裁定            97年度消債更字第69號
聲  請  人  甲○○
上列當事人因消費者債務清理事件聲請更生，本院裁定如下：
    主  文
聲請人甲○○自中華民國九十七年八月二十六日上午十時起開始
更生程序。
命司法事務官進行本件更生程序。
    理  由
一、聲請意旨略以：聲請人協商時債務總金額為新台幣（下同）
    3,862,489 元，於民國95年7 月21日與全體無擔保債權銀行
    協商，由最大債權銀行台新國際商業銀行股份有限公司（以
    下稱台新銀行）達成協議，協商方案為每月償還39,306元，
    零利率，聲請人為高雄市政府環保局清潔隊員，95年總收入
    約為597,195 元，平均月收入約為49,766元，96年總收入約
    為621,520 元，平均月收入約為51,793元，聲請人每月日常
    生活支出10,100元，另須扶養父母每月支出5,300 元，另須
    扶養2 子每月支出6,000 元，並於96年9 月24日罹患糖尿病
    酮酸血症及急性胰臟炎，住院12日，顯有不可歸責於己之事
    由，為此爰聲請裁定准予更生等語。
二、按「債務人不能清償債務或有不能清償之虞者，得依本條例
    所定更生程序，清理其債務」、「債務人無擔保或無優先權
    之債務總額未逾1,200 萬元者，於法院裁定開始清算程序或
    宣告破產前，得向法院聲請更生」、「債務人與金融機構協
    商成立者，不得聲請更生或清算。但因不可歸責己之事由，
    致履行顯有重大困難者，不在此限。」，消費者債務清理條
    例第3 條、第42條第1 項、第151 條第5 項定有明文。又按
    「法院裁定開始更生或清算程序後，得命司法事務官進行更
    生或清算程序」、「法院開始更生程序之裁定，應載明其年
    、月、日、時，並即時發生效力」，消費者債務清理條例第
    16條第1 項、第45 條 第1 項亦有明文。
三、經查，聲請人於95年7 月21日與全體無擔保債權銀行協商，
    由台新銀行達成協議，協商方案為每月償還39,306元，零利
    率，聲請人為高雄市政府環保局清潔隊員，95年總收入約為
    597,195 元，平均月收入約為49,766元，96年總收入約為62
    1,520 元，平均月收入約為51,793元，以及聲請人須扶養父
    母及2 子，於96年9 月24日罹患糖尿病酮酸血症及急性胰臟
    炎，住院12日乙節，有戶籍謄本、協議書、無擔保還款計畫
    、財政部高雄國稅局財產歸屬資料清單、95年度綜合所得稅
    各類所得資料清單、各類所得扣繳暨免扣繳憑單、高雄市政
    府環境保護局員工薪俸單、高雄醫學大學附設中和紀念醫院
    診斷證明書等件在卷可稽，洵堪認定。另聲請人主張每月日
    常生活支出10,100元，扶養2 子每月共支出6,000 元，合計
    16,100元，此與97年度臺灣省低收入戶『每人』最低生活費
    之9,829 元相較，並無過當，則以聲請人平均月收入約為51
    ,793 元 計算，扣除償還協商款項39,306元後，為12,487元
    ，實不足以支應聲請人每月日常生活支出及扶養小孩之支出
    ，遑論尚須扶養父母，是聲請人無法履行協商條件致發生毀
    諾之情事，核屬本條例第151 條第5 項但書所規定之不可歸
    責於己致履行顯有重大困難之事由，自應予其更生之機會。
四、末查本件聲請人又無本條例第6 條第3 項、第8 條或第46條
    各款所定駁回更生聲請之事由存在，則聲請人聲請更生，應
    屬有據，並依上開規定命司法事務官進行本件更生程序，爰
    裁定如主文。
五、依消費者債務清理條例第16條、第45條，裁定如主文。
中    華    民    國    97    年    8     月    25    日
            民事第四庭    法  官  黃宣撫
以上證明與原本無異。
本件不得抗告。
本裁定已於民國97年8月26日上午10時公告。
中    華    民    國    97    年    8     月    26    日
                          書記官  王美玲


司法院資訊處製作；財團法人民間司法改革基金會備份。
